# 同一控制下企业合并请教

提问人：baboochen 时间：2018-05-03 22:16:20
请教陈版主和各位同仁：甲公司原有全资子公司A和B（持股超过 1 年），现甲把A和B的股权全部转让给了无关联的第三方乙，股权转让后很短时间内（不到 1 年）乙又把B的股权转给了A，即B从A的兄弟公司变成了子公司。那么对于A来说，合并B是否构成同一控制下企业合并？

回答人：chenyiwei
如果“乙把B的股权转给A”的交易完全是在乙的主导下进行的，且重组后A、B同受乙控制的关系将在可预见的未来长期稳定存续，则对A而言仍属于同一控制下合并。其合并报表的编制应遵循《企业会计准则解释第 6 号》第二条的规定。